臺灣高等法院刑事判決　　　　　　　　　　　　　　九十一年度上訴字第八六號
　　上　訴　人　臺灣板橋地方法院檢察署檢察官
　　被　　　告　壬○○
　　指定辯護人　本院公設辯護人　郭書益
右上訴人因被告強盜等案件，不服臺灣板橋地方法院八十八年度訴字第一六五九號，
中華民國九十年九月十一日第一審判決（起訴案號：臺灣板橋地方法院檢察署八十八
年度偵字第一九一五九號、第一九二三六號、第一九二三七號、第一九四二三號、第
二０五二七號、第二０八九七號、第二一五四九號），提起上訴，本院判決如左：
    主  文
原判決關於壬○○部分撤銷。
壬○○免訴。
    理  由
一、公訴意旨略以：被告壬○○自民國八十八年五月間某日起，召集戊○○、辛○○
    、癸○○、王慧茹、庚○○、丁○○、甲○○、乙○○○、丙○○、子○○、鍾
    玉娟（以上各人除王慧茹經原審法院通緝中外，其餘均由本院另行審結）及孫英
    哲（已死亡）等人共組盜匪集團，共同意圖為自己不法之所有並基於概括之犯意
    ，自八十八年五間某日起，先在各地報紙上刊登徵求男性公關司機之廣告（應徵
    者須自備小客車），再指派由乙○○○、癸○○、鍾玉娟、王慧茹等人接聽應徵
    電話，並將應徵者資料登載於壬○○事先設計之表格內，交予壬○○透過電腦網
    際網路查詢應徵者所有之自用小客車之相關資料（貸款、稅金、交通違規），並
    與應徵者約定面試時間、地點後，壬○○再指派集團內之成員數人一組（通常是
    二人或三人），分別扮演公司員工、小姐、其他應徵者前往赴約，並趁機於應徵
    者之飲料內摻入迷藥，使應徵者飲用後致不能抗拒時，再取走其所有之小客車及
    身上證件、財物，交予壬○○指定集團內之成員將小客車或其他貴重財物典當，
    並分配予參予之人（時間、地點等詳如附表）。壬○○並與丁○○於八十八年七
    月十八日晚上，在台北縣板橋市○○路「亞東工專」大門前，向前去應徵之己○
    ○等人佯稱公司須核對
    照交予壬○○及丁○○，壬○○與丁○○取得證件後即逃逸無蹤（時間、地點等
    詳如附表）。嗣壬○○復利用前開詐得之證件，偽刻印章至中國國際商業銀行、
    華南商業銀行、上海商業銀行、萬通銀行、台新銀行、土地銀行、新竹商業銀行
    或郵局開戶，準備出售圖利，為警查獲，並扣得如附表所示之物等情，因認被告
    壬○○涉有懲治盜匪條例第五條第一項第一款、刑法第二百十六條、第二百十條
    、第三百三十九條第一項等罪嫌。
二、按案件曾經判決確定者，應諭知免訴之判決，刑事訴訟法第三百零二條第一款定
    有明文。又此項訴訟法上所謂一事不再理之原則，關於實質上一罪或裁判上一罪
    ，均有其適用。
三、查本件被告壬○○被起訴之前開犯罪事實，與被告另案經臺灣高雄地方法院檢察
    署檢察官以八十七年度偵字第一四六五六、一五九三三號起訴書提起公訴之犯罪
    犯罪事實，時間上具有接近之連續性，且犯罪手段相同，又均係觸犯犯罪構成要
    件相同之罪名，被告亦坦承其自始即係基於預謀之犯罪計畫，召集各共犯在北、
    中、南部各地區犯案（本院九十一年十二月十日審判筆錄），則就被告主觀上之
    犯意、及客觀之犯罪事實綜合觀察，被告顯係基於概括犯意反覆實施上開各犯行
    ，本件起訴之犯罪事實與臺灣高雄地方法院檢察署檢察官另案起訴之犯罪事實，
    自有連續犯之裁判上一罪關係。次查本件起訴書關於被告強盜犯行之附表編號一
    至八、編號十、編號十二至十八、編號二十一、二十二、編號二十五至二十九部
    分二十六次強盜犯行，及起訴書關於被告詐取被害人證件部分之七次犯行，均經
    臺灣高等法院高雄分院九十年度上訴字第一八五九號刑事判決認為與該案經起訴
    部分之犯罪事實有牽連犯及連續犯之裁判上一罪關係，而一併予以裁判，且該案
    判決後業於九十一年十一月十五日確定在案，有該刑事判決書可稽，復經本院向
    臺灣高等法院高雄分院查詢屬實，有本院辦理刑案電話查詢登記表足憑。本件被
    告經起訴之大部分同一犯罪事實，均已經另案判決確定；至於本件起訴書關於被
    告強盜犯行之附表編號九、十一、十九、二十、二十三、二十四、三十、三十一
    部份，雖未經判決，然該等部分與經判決有罪確定之強盜犯行間，時間緊接，手
    段雷同，又均係觸犯犯罪構成要件相同之罪名，亦顯係基於概括犯意反覆實施，
    與經判決確定部分之犯罪事實有連續犯之裁判上一罪關係，自亦為前開確定判決
    效力所及。本件檢察官起訴之全部犯罪事實既均為該確定判決效力所及，本院不
    得重複審判，依法自應為免訴之判決。
四、原判決未及審酌本件經起訴之犯罪事實業經另案判決確定之事實，而諭知公訴不
    受理之判決，自有未合。檢察官上訴指稱本件與另案之犯罪事實並無連續犯之關
    係乙節，雖無理由，惟原判決關於被告壬○○部分既有不當，仍應撤銷改判。爰
    將原判決關於被告壬○○部分撤銷，另為免訴之諭知，以符法制。
五、本件被告壬○○部分既應諭知免訴之判決，檢察官移送併案審理部分（臺灣板橋
    地方法院檢察署九十年度偵字第一九六七九號），本院即不得一併審判，應退由
    該管檢察官另為適當之處理，一併指明。
據上論斷，應依刑事訴訟法第三百六十九條第一項前段、第三百六十四條、第三百零
二條第一款，判決如主文。
本案經檢察官劉家芳到庭執行職務。
中      華      民      國    九十一    年     十二     月    二十四    日
                              臺灣高等法院刑事第二十三庭
                                  審判長法  官 黃  瑞  華
                                        法  官 雷  雯  華
                                        法  官 宋      祺
右正本證明與原本無異。
如不服本判決應於收受送達後十日內向本院提出上訴書狀，其未敘述上訴之理由者並
得於提起上訴後十日內向本院補提理由書（均須按他造當事人之人數附繕本）。
                                        書記官 蔡  慧  娟
中      華      民      國    九十一    年     十二     月    二十四    日
